# 请教陈版：关于子公司免除间接母公司的债务处理

提问人：無影無蹤 时间：2019-03-07 13:58:28
陈版，您好
请教一下，我们被审计单位 A 公司原有一笔对最终控制方 B 公司的负债，（B公司不对 A公司直接持股，且间接持股比例30%），现 B公司将 A公司的债务免除。被审计单位将全部负债计入 A 公司资本公积，请问这样处理是否合适，谢谢！

回答人：chenyiwei
A 公司将其最终控制方豁免的债务转入资本公积，这样的处理基本没有问题。不会因为最终控制方并非享有 A 的 100%权益而将部分豁免款项转入营业外收入。关键是：最终控制方豁免债务金额应全额作为对 A 的资本性投入。